【裁判字號】    97,易,908
【裁判日期】    970627
【裁判案由】    詐欺
【裁判全文】
臺灣彰化地方法院刑事判決        九十七年度易字第九０八號
公  訴  人  臺灣彰化地方法院檢察署檢察官
被      告  乙○○
                    （現在臺灣彰化監獄彰化分監執行中）
            丙○○
上列被告等因詐欺案件，經檢察官聲請簡易判決處刑（九十七年
度偵字第二一八四號），本院員林簡易庭認不宜以簡易判決處刑
，簽移由普通庭依通常程序審理（九十七年度員簡字第二七三號
），由本院合議庭裁定依簡式審判程序審理判決如下：
    主  文
乙○○幫助意圖為自己不法之所有，以詐術使人將本人之物交付
，累犯，處有期徒刑陸月，如易科罰金，以新臺幣壹仟元折算壹
日。
丙○○幫助意圖為自己不法之所有，以詐術使人將本人之物交付
，處有期徒刑伍月，如易科罰金，以新臺幣壹仟元折算壹日。
    事  實
一、乙○○【前曾：(1)於民國八十二年三月十一日，因違反肅清
    煙毒條例案件及麻醉藥品管理條例案件，經臺灣高等法院臺
    中分院以八十二年度上訴字第二一號分別判處有期徒刑三年
    十月、八月，並定應執行刑為有期徒刑四年四月確定；(2)又
    於八十二年三月十九日，因違反槍砲彈藥刀械管制條例之二
    罪，經本院以八十一年度易字第二一八四號分別判處有期徒
    刑一年六月、三月，並定應執行刑為有期徒刑一年七月確定
    ；(3)復因違反肅清煙毒條例案件、麻醉藥品管理條例及轉讓
    禁藥案件，於八十四年十月二十日，經本院以八十四年度訴
    字第九二七號分別判處有期徒刑三年六月、十月、一年，並
    定應執行刑為有期徒刑五年，經上訴後，於八十四年十二月
    三十日，由臺灣高等法院臺中分院以八十四年度上訴字第三
    二七六號駁回上訴，再經上訴後，於八十五年四月十二日，
    由最高法院以八十五年度台上字第一七三０號駁回上訴確定
    ；(4)又於八十八年七月十二日，因妨害風化案件，經臺灣高
    等法院臺中分院以八十六年度上訴字第一一八七號判處有期
    徒刑七月確定；(5)再於九十三年八月三十日，因竊盜案件，
    經本院以九十三年度易字第三五二號判處有期徒刑十月確定
    ；(6)另於九十三年六月十日，因違反動產擔保交易法案件，
    由臺灣雲林地方法院以九十三年度虎簡字第一０四號判處有
    期徒刑三月，得易科罰金確定《上開(5)、(6)所示之刑期，嗣
    復經本院以九十六年度聲減字第八００號一案裁定分別減刑
    為有期徒刑五月、一月又十五日（均得易科罰金），並定應
    執行刑為有期徒刑六月，得易科罰金確定》，前揭刑期經入
    監接續執行後，已於九十六年七月十六日執行完畢】、丙○○二人雖均可預見出賣所有帳戶存摺、提款卡及開戶印鑑章
    與不相識之陌生人使用，可能幫助該取得帳戶存摺等物之人
    作為實施詐欺取財犯行之工具，以躲避警方之查緝，詎因缺
    款，竟均仍不違其本意而各自基於幫助他人犯詐欺取財罪之
    犯意，乙○○因見報紙廣告登載「賣存摺換現金」，於九十
    七年一月九日依廣告電話與真實姓名、年籍均不詳之成年男
    子以電話聯絡後，前往約定地點即彰化縣埔心鄉署立彰化醫
    院前，以新臺幣（下同）八千元之代價，將其於同日向臺中
    商業銀行西溪湖分行申請開立之帳號：000000000
    000號帳戶之存摺、提款卡（含密碼）及開戶印鑑章出賣
    交付與前開姓名不詳之成年男子；丙○○則於九十七年一月
    十一日，在同上醫院，經由真實姓名、年籍均不詳之成年男
    子告知可出賣帳戶存摺等物獲取款項後，乃於同日隨同上開
    姓名不詳之成年男子，前至臺中商業銀行西溪湖分行申請開
    設帳號：000000000000號帳戶，並於開戶手續
    辦理完畢後，即將其所有前開帳戶之存摺、提款卡及開戶印
    鑑章，以八千元之價格，出賣交付與上揭姓名不詳之成年男
    子使用，各自以前開方式幫助前揭姓名不詳之成年男子等人
    實施詐欺取財犯行。前開姓名不詳之成年男子等人取得乙○○、丙○○二人之上開臺中商業銀行西溪湖分行帳戶之存摺
    、提款卡及印鑑章後，遂共同基於詐欺取財之為自己不法所
    有意圖之犯意聯絡，自九十七年一月十四日上午九時三十分
    許起至同年月十五日止，接續施用詐術而以電話向已成年之
    甲○○佯稱為溫沙堡傢俱店之人員，並向甲○○騙稱因中獎
    而可得價值一百五十萬元之沙發組，惟須先行繳付手續費及
    臨時會員等費用，使甲○○誤信為真，陷於錯誤，陸續於九
    十七年一月十四日、同年月十七日，分別匯款五萬八千元、
    十萬元（分別為七萬元及三萬元之二筆匯款，合計十萬元）
    至乙○○上開臺中商業銀行西溪湖分行帳號：000000
    000000號帳戶內，及於九十七年一月十五日匯款九萬
    四千五百元（聲請簡易判決處刑書誤載為九萬四千六百元）
    至丙○○前開臺中商業銀行西溪湖分行帳號：000000
    000000號帳戶中。嗣因甲○○發覺受騙，於九十七年
    一月十八日報警處理，乃為警循線查悉上情。
二、案經彰化縣警察局溪湖分局報請臺灣彰化地方法院檢察署檢
    察官偵查後聲請簡易判決處刑，經本院改依通常程序，並由
    本院合議庭裁定依簡式審判程序審理。
    理  由
一、訊據被告乙○○、丙○○二人對於上揭事實均坦承不諱，且
    有證人即被害人甲○○於警詢時之證述在卷可稽，復有臺中
    商業銀行西溪湖分行九十七年二月十三日函附之開戶人基本
    資料、交易明細各二份、匯款回條聯四紙在卷可佐，本件事
    證明確，被告犯行洵堪認定。
二、核被告乙○○、丙○○二人所為，均係犯刑法第三十條第一
    項、同法第三百三十九條第一項之幫助詐欺取財罪。又按刑
    法第二十八條之共同正犯係指二人以上共同實施犯罪之行為
    者而言，幫助他人犯罪，並非實施正犯，在事實上雖有二人
    以上共同幫助，要應各負幫助責任，仍無適用該條之餘地（
    最高法院七十二年台上字第七一一五號裁判意旨參照），是
    被告乙○○、丙○○二人雖均有幫助正犯之行為，然仍各負
    幫助之責，並非為共同正犯。再被告乙○○前曾：(1)於八十
    二年三月十一日，因違反肅清煙毒條例案件及麻醉藥品管理
    條例案件，經臺灣高等法院臺中分院以八十二年度上訴字第
    二一號分別判處有期徒刑三年十月、八月，並定應執行刑為
    有期徒刑四年四月確定；(2)又於八十二年三月十九日，因違
    反槍砲彈藥刀械管制條例之二罪，經本院以八十一年度易字
    第二一八四號分別判處有期徒刑一年六月、三月，並定應執
    行刑為有期徒刑一年七月確定；(3)復因違反肅清煙毒條例案
    件、麻醉藥品管理條例及轉讓禁藥案件，於八十四年十月二
    十日，經本院以八十四年度訴字第九二七號分別判處有期徒
    刑三年六月、十月、一年，並定應執行刑為有期徒刑五年，
    經上訴後，於八十四年十二月三十日，由臺灣高等法院臺中
    分院以八十四年度上訴字第三二七六號駁回上訴，再經上訴
    後，於八十五年四月十二日，由最高法院以八十五年度台上
    字第一七三０號駁回上訴確定；(4)又於八十八年七月十二日
    ，因妨害風化案件，經臺灣高等法院臺中分院以八十六年度
    上訴字第一一八七號判處有期徒刑七月確定；(5)再於九十三
    年八月三十日，因竊盜案件，經本院以九十三年度易字第三
    五二號判處有期徒刑十月確定；(6)另於九十三年六月十日，
    因違反動產擔保交易法案件，由臺灣雲林地方法院以九十三
    年度虎簡字第一０四號判處有期徒刑三月，得易科罰金確定
    《上開(5)、(6)所示之刑期，嗣復經本院以九十六年度聲減字
    第八００號一案裁定分別減刑為有期徒刑五月、一月又十五
    日（均得易科罰金），並定應執行刑為有期徒刑六月，得易
    科罰金確定》，前揭刑期經入監接續執行後，已於九十六年
    七月十六日執行完畢，有臺灣彰化地方法院檢察署刑案資料
    查註紀錄表、臺灣高等法院被告前案紀錄表各一份在卷可考
    ，其於五年以內故意再犯本件有期徒刑以上之罪，為累犯，
    應依刑法第四十七條第一項之規定加重其刑。再被告乙○○
    、丙○○二人係幫助真實姓名不詳之成年男子等人實施詐欺
    取財之罪，均為從犯，爰均依刑法第三十條第二項之規定，
    按正犯之刑減輕之；且被告乙○○前分別有加重、減輕之事
    由，依法應先加後減之。爰審酌被告乙○○、丙○○二人之
    素行、犯罪之動機、目的均係為圖一己之私利、其二人各自
    以出賣帳戶存摺、提款卡、開戶印鑑章之方式幫助已成年之
    正犯為詐欺取財罪之手段、對被害人甲○○所生之損害及被
    告乙○○、丙○○二人於警詢時均否認犯罪，於本院準備程
    序及審理時則坦承犯罪之態度等一切情狀，分別量處如主文
    第一項、第二項所示之刑，並均諭知易科罰金之折算標準，
    以示懲儆。
據上論斷，應依刑事訴訟法第四百五十二條、第二百七十三條之
一第一項、第二百九十九條第一項前段，刑法第三十條第一項前
段、第二項、第三百三十九條第一項、第四十七條第一項、第四
十一條第一項前段，刑法施行法第一條之一第一項、第二項前段
，判決如主文。
本案經檢察官吳芙如到庭執行職務
中    華    民    國  九十七  年    六  月  二十七    日
                  刑事第八庭    法  官  李雅俐
以上正本證明與原本無異。
如不服本判決，應於判決送達後十日內，向本院提出上訴狀（須
附繕本）。
告訴人或被害人對於判決如有不服具備理由請求檢察官上訴者，
其上訴期間之以檢察官收受判決正本之日期為準。
中    華    民    國  九十七  年    六  月  二十七    日
                                書記官  陳秀娟
附錄論罪科刑法條：
刑法第三十條：
幫助他人犯罪者，為從犯，雖他人不知幫助之情者，亦同。
從犯之處罰，得按正犯之刑減輕之。
刑法第三百三十九條第一項：
意圖為自己或他人不法之所有，以詐術使人將本人或第三人之物
交付者，處五有期徒刑、拘役或科或併科一千元以下罰金。


司法院資訊處製作；財團法人民間司法改革基金會備份。
